

# CHEBLI JASSEM

# DEVELOPPEUR FULL-STACK | SPÉCIALISTE EN WEB-DESIGN

65 cité Bougatfa, Bizerte, Tunisie | +216 24 657 960 | ccheblijassem@gmail.com | linkedin.com/in/jassem-chebli

# DÉCLARATION PERSONNELLE

Je suis un étudiant ingénieure et freelance indépendant en développement web. J'ai une expérience dans la création des applications Web Je me spécialise dans JavaScript et possède une expérience professionnelle avec Angular. J'ai également travaillé avec React Node et Symfony.

Un technophile depuis mon enfance, c'est probablement ce qui m'a amené à choisir l'ingénierie web comme carrière. Toujours au courant des tendances de Web-Design et des nouveaux frameworks.

#### LANGUES ...

Arabe: Maternelle | Français: Bon | Anglais: Excellent

### EXPERIENCE PROFESSIONNELLE

Novusvia.be | veloppeur FullStack | Mai 2020 - Juil 2019

Création d'une application de cabinet de recrutement et chasseur de tête. Avec Angular comme FrontEnd et symfony comme BackEnd.

SHAREK-IT.TN | Développeur FullStack | May 2020 - Juin 2020

Création d'une application en MEAN-STACK serve à fournir des dons de matériel informatique au profit des élèves et étudiants défavorisés, et leur permettra de suivre l'enseignement à distance.

CARAVANTELECOM.NET | Développeur FullStack | May 2019 - Août 2019

Création d'une application Symfony pour présenter les produit de la société Caravan Telecom

SOTUFAM.COM | Développeur Javascript | Sept 2017 - Juil 2019

Création d'une site web vitrine de commande des ustensiles en utilisant Jquery.

# EXPERIENCE ACADEMIQUE

TRUSTIT | Développeur FullStack | f2VR 2020 - Mai 2018

une plateforme de prospection des leads clients B2C ou B2B avec le web-scraping contient un système d'autorisation en utilisant la reconnaissance facial développé en MERN-STACK.

ZEDNEYCREATIVE | Développeur FullStack | Janv 2018 - Juil 2018

Un projet de fin d'étude qui consiste à la création d'une application web d'un bureau d'avocat et de conseils En utilisant Laravel en tant que Back End et VueJs comme étant Front End.

APPSFACTOR | Développeur SYMFONY | Janv 2017 - Févr 2017

Création d'une application web de réservation de taxi en utilisant Symfony.

EDUCATION & DIPLÔMES

ESPRIT | 4ème année cycle d'ingénieur – En cours

Etude en Technologies du Web et de l'Internet au sein de l'Ecole Sup Privée d'Ingénierie et de Technologies

ISET BIZERTE | Licence en technologie de l'information | Août 1986

Obtention d'une licence en développement système d'information au sein de l'Institut Supérieur des Etudes Technologiques de Bizerte.

Orange Developer Center | Mars 2017

Obtention d'une Certificat en IOS de niveau débutant au sein du Orange Developer Center Lac 2.

Lycée Habib Thameur Bizerte | Juin 2014

Obtention du Bac en section Informatique.

PRIX ET DISTINCTIONS

JCI Enit Hackhathon CityHack | Jul 2020 | 2ème prix

FSB Innovation Challenge | Déc 2018 | 1ère prix

Innova-Tech El Alia | Août 2018 | 1ère prix

IbDroid challenge | Févr 2017 | 2ème prix

COMPETENCES EXTRA PROFESSIONNEL

Photographie | Beat Making | Football